臺灣板橋地方法院刑事判決　　　　　　　 94年度訴字第891號
公　訴　人　臺灣板橋地方法院檢察署檢察官
被　　　告　甲○○
上列被告因違反毒品危害防制條例案件，經檢察官提起公訴（94
年度核退毒偵字第781 號），本院依簡式審判程序，判決如下：
    主  文
甲○○連續施用第一級毒品，累犯，處有期徒刑壹年貳月；扣案
之塑膠吸管、注射針筒（內均含微量海洛因殘渣無法秤重析離）
各壹支，均沒收銷燬。
    事  實
一、甲○○前曾因施用毒品案件，經本院裁定強制戒治，並於民
    國89年6 月30日經本院以89年度訴字第550 號判處有期徒刑
    8 月、4 月，定應執行有期徒刑10月確定，於89年12月1 日
    入臺北戒治所，再於90年2 月12日經本院以89年度訴字第
    1923號判處有期徒刑8 月、4 月，定應執行有期徒刑10月確
    定，90年5 月25日出所接續執行前案有期徒刑，於91年10月
    1 日縮短刑期假釋出監，並付保護管束，於92年1 月2 日期
    滿執行完畢。詎於前揭強制戒治執行完畢釋放後5 年內，復
    基於施用第一級毒品之概括犯意，自93年10月間某日起至94
    年1 月11日晚間11時許止，連續在臺北縣中和市○○路305
    巷25弄1 號4 樓其住處之廁所內，施用第一級毒品海洛因多
    次。嗣為警於94年1 月12日上午7 時許，持搜索票至甲○○
    上述住處查獲，並扣得甲○○所有，供施用第一級毒品所用
    之塑膠吸管、注射針筒（內均含微量海洛因殘渣無法秤重析
    離）各1 支，經驗尿而查知上情。
二、案經臺北市政府警察局大安分局報告臺灣板橋地方法院檢察
    署檢察官偵查起訴。本院於準備程序進行中，甲○○就被訴
    事實為有罪之陳述，經告知簡式審判程序之旨，並聽取各當
    事人之意見後，裁定進行簡式審判程序。
    理  由
一、上揭犯罪事實，業據被告甲○○於本院審理時坦承不諱（94
    年6 月6 日審判筆錄），且其為警查獲時所採集之尿液經送
    檢驗後，確呈鴉片類陽性反應，此有臺灣尖端先進生技醫藥
    股份有限公司濫用藥物檢驗報告書1 紙、臺北市政府警察局
    偵辦毒品案件尿液檢體委驗單各1 份在卷可稽。又扣案之塑
    膠吸管、注射針筒各1 支，業經被告供承係施用第一級毒品
    海洛因所用之物，內均含微量海洛因殘渣無法秤重析離，經
    臺北市政府警察局大安分局以聯勤204 廠製造之煙毒品檢驗
    A 包試劑初步檢驗結果，確呈嗎啡、海洛因反應，此有臺北
    市政府警察局大安分局查獲涉嫌毒品危害防制條例毒品初步
    鑑驗報告書1 紙，並有照片2 幀、大安分局安和所扣押物品
    目錄表1 紙附卷可按。足認被告前揭施用第一級毒品之自白
    與事實相符，堪予採信。又被告前曾因施用毒品案件，經本
    院裁定強制戒治1 年，並於89年6 月30日經本院以89年度訴
    字第550 號判處有期徒刑8 月、4 月，定應執行有期徒刑10
    月確定，於89年12月1 日入臺北戒治所，再於90年2 月12日
    經本院以89年度訴字第1923號判處有期徒刑8 月、4 月，定
    應執行有期徒刑10月確定，90年5 月25日出所接續執行前案
    有期徒刑，於91年10月1 日縮短刑期假釋出監，並付保護管
    束，甫於92年1 月2 日期滿執行完畢，有臺灣高等法院被告
    前案紀錄表附卷可憑。是其於強制戒治執行完畢釋放後，5
    年內再犯毒品危害防制條例第10條之罪，事證明確，犯行洵
    堪認定，自應依法論科。
二、查海洛因為毒品危害防制條例第2 條第2 項第1 款明定之第
    一級毒品，不得持有、施用；核被告所為，係犯毒品危害防
    制條例第10條第1 項之施用第一級毒品罪。至其施用前後持
    有第一級毒品海洛因之低度行為，應為施用之高度行為所吸
    收，不另論罪。被告前後多次施用海洛因之行為，均時間緊
    接、所犯為構成要件相同之罪，顯係基於概括犯意所為，為
    連續犯，應依刑法第56條之規定論以一罪，並加重其刑。被
    告自93年10月間某日起至94年1 月11日晚間11時許止，連續
    施用第一級毒品海洛因多次之犯行，除業經起訴之94年1 月
    12日11時許為警採尿前26小時內施用毒品犯行部分外，雖未
    經起訴，然與本件論罪部分有連續犯之裁判上一罪關係，本
    院自應併予審酌。又查被告前曾因前曾因施用毒品案件，於
    89年6 月30日經本院以89年度訴字第550 號判處有期徒刑8
    月、4 月，定應執行有期徒刑10月確定，再於90年2 月12日
    經本院以89年度訴字第1923號判處有期徒刑8 月、4 月，定
    應執行有期徒刑10月確定，於91年10月1 日縮短刑期假釋出
    監，並付保護管束，於92年1 月2 日期滿執行完畢，有臺灣
    高等法院被告前案紀錄表在卷可參。其於有期徒刑執行完畢
    後，5 年內再犯本件有期徒刑以上之罪，為累犯，應依刑法
    第47條之規定，遞予加重其刑。爰審酌被告前曾因多次施用
    毒品而觸法，歷經多次觀察、勒戒、強制戒治等保安處分及
    科處徒刑之教訓後，原應知所惕勵，對於施用毒品之害及其
    違法性，應更有明確而強烈之體認，詎自制力薄弱並漠視法
    令禁制而再犯本案，經查獲後猶執意辯解，顯然仍心存僥倖
    ，未見確實悔改之意，不容輕縱，又被告於本院審理時以有
    幼兒待其照護為由，請求從輕量刑云云，卻未自省其長年施
    用毒品，除造成不良示範外，更難提供子女適當之撫育，亦
    無從執此減免其罪責，仍應施以相當之刑罰，藉以導正其不
    良習性及偏差觀念，兼衡其嗣後自知事證明確，於本院審理
    時尚能坦承犯行，未再多為無謂辯解，以及本件犯罪型態主
    要係危害自身生命、身體、健康，於社會大眾較無直接之重
    大危害等一切情狀，本院認為檢察官求處有期徒刑1 年6 月
    ，似屬過重，宜量處如主文所示之刑，以示懲儆。又扣案之
    塑膠吸管、注射針筒各1 支，內均含微量海洛因殘渣，無從
    秤重及析離，經臺北市政府警察局大安分局依聯勤204 廠製
    造之煙毒品檢驗A 包試劑初步檢驗結果，確呈嗎啡、海洛因
    反應，此有臺北市政府警察局大安分局查獲涉嫌毒品危害防
    制條例毒品初步鑑驗報告書1 紙可資佐證，足認前揭扣案物
    確含查獲之毒品，且為被告所有，業據被告供明在卷，均應
    依毒品危害防制條例第18條第1 項前段之規定，諭知沒收銷
    燬。
據上論斷，應依刑事訴訟法第273 條之1 第1 項、第299 條第1
項前段，毒品危害防制條例第10條第1 項、第23條第2 項、第18
條第1 項前段，刑法第11條前段、第56條、第47條，判決如主文
。
本案經檢察官陳銘祥到庭執行職務。
中　　華　　民　　國　　94　　年　　6 　　月　　20　　日
                        刑事第八庭  法  官  王偉光
上列正本證明與原本無異。
如不服本判決，應於判決送達後10日內，向本院提出上訴狀。
                                    書記官  陳怡君
中　　華　　民　　國　　94　　年　　6 　　月　　23　　日
附錄本案論罪科刑法條全文
毒品危害防制條例第十條
施用第一級毒品者，處六月以上五年以下有期徒刑。
施用第二級毒品者，處三年以下有期徒刑。
